Inventaris van het archief van de Kamer van Toezicht op de Notarissen en Kandidaat-Notarissen in het Arrondissement Rotterdam, 1838-1940 (1948)
Nationaal Archief, Den Haag
- Ingekomen en minuten van uitgaande stukken, 2.
  - Ingekomen en minuten van uitgaande brieven betreffende de in de vergadering van 21 maart behandelde onderwerpen., 1934; 379; 1 omslagen
    Bevat o.a. briefwisseling betreffende een door de N.V. Emballagefabrieken en Houthandel W. van de Lugt bij notaris A. Dam afgesloten hypotheek; briefwisseling betreffende de ontslagaanvrage van notaris B. Ets; briefwisseling betreffende het overlijden en de waarneming van de vacature van D. Harshagen.
  - Ingekomen en minuten van uitgaande stukken betreffende de in de vergadering van 20 juni behandelde onderwerpen., 1934; 380; 1 omslag
    Bevat o.a. briefwisseling naar aanleiding van tegen de notarissen G. Vos, Bowier en Sichterman ingediende klachten; briefwisseling betreffende de waarneming van de notariële vacature van W.F.H. van Schouwen en de vervulling van de vacatures van de notarissen B. Ets en Breedveld.
  - Ingekomen en minuten van uitgaande brieven betreffende in de vergadering van 19 september behandelde onderwerpen., 1934; 381; 1 omslag
    Bevat o.a. briefwisseling betreffende de door J. Bakhuizen te Dordrecht ingediende klacht tegen de notarissen A.E. Gomm en H.S. Ens terzake van een boedelscheiding; briefwisseling betreffende de door P. Hoogerwerff tegen notaris A.D. van Bergeijk ingediende klacht terzake van de afwikkeling van een nalatenschap; briefwisseling betreffende de door de familie Mol ingediende klacht tegen notaris A.D. van Bergeijk terzake van de afwikkeling van een nalatenschap.
  - Ingekomen en minuten van uitgaande stukken betreffende de in de vergadering van 5 november behandelde onderwerpen., 1934; 382; 1 omslag
    Bevat o.a. briefwisseling betreffende de door F. Volgraaf tegen notaris Tittel ingediende klacht; briefwisseling betreffende het gerezen conflict tussen de notarissen Vink en J.A. Molenaar; briefwisseling betreffende de door gebroeders Edewaard tegen notaris van Buuren ingediende klacht; briefwisseling betreffende de aan notaris Kuipers opgelegde controle.
  - Ingekomen en miunuten van uitgaande stukken betreffende de in de vergadering van 19 december behandelde onderwerpen., 1934; 383; 1 omslag
    Bevat o.a. briefwisseling betreffende een door C. van den Hoek tegen notaris de Kat ingediende klacht; briefwisseling betreffende de door L. de Jong tegen notaris Hartong ingediende klacht; briefwisseling betreffende de door mevrouw de Ridders-Broekhuizen tegen notaris Dikker ingediende klacht.
  - Ingekomen en minuten van uitgaande stukken betreffende de in de vergadering van 13 februari behandelde onderwerpen., 1935; 384; 1 omslag
    Bevat o.a. briefwisseling betreffende de door J. Coert Sr. tegen de notarissen A. van Meurs en P. Bos ingediende klacht; briefwisseling betreffende de door J.G. Kamberbeek tegen notaris A. van der Leeden ingediende klacht; benoeming van notaris A.A. van Haaften tot lid van de Kamer; stukken betreffende ontslagverlening aan notaris J.A. Molenaar en zijn faillissement.
  - Ingekomen en minuten van uitgaande stukken betreffende de in de vergadering van 20 maart behandelde onderwerpen., 1935; 385; 1 omslag
    Bevat o.a. briefwisseling betreffende de door Ph. Lansberg tegen notaris S.S. Wijsenbeek ingediende klacht; briefwisseling betreffende de door L. Maliepaard tegen notaris J.A. Molenaar ingediende klacht; briefwisseling betreffende de vervulling van de notariële vacatures van A.A. Haaften en T. Anema; briefwisseling betreffende de door advokaat Wielenga ingediende klacht tegen notaris A.D. van Bergeijk.
  - Ingekomen en minuten van uitgaande brieven betreffende de in de vergadering van 19 juni behandelde onderwerpen., 1935; 386; 1 omslag
    Bevat o.a. briefwisseling betreffende de door G. Laus tegen notaris P. Bos ingediende klacht; sollicitaties naar notariële vacatures in Rotterdam; briefwisseling betreffende de afwikkeling van de nalatenschap van mevrouw A. van der Lee door notaris J.A. Molenaar; briefwisseling betreffende de waarneming van de vacature te Ooltgensplaat.
  - Ingekomen en minuten van uitgaande brieven betreffende de in de vergadering van 18 september behandelde onderwerpen., 1935; 387; 1 omslag
    Bevat o.a. briefwisseling betreffende de door J.J. Schouten tegen notaris Sigmond ingediende klacht; briefwisseling betreffende een door advocaat Hubernagel in Wuppertal (B.R.D.) tegen notaris Clarenbeek ingediende klacht; briefwisseling betreffende een door N. Nieuwboer en J.P. van Meeuwen tegen notaris de Jonge van der Halen ingediende klacht.
    Zie ook inv. nr. 157.
  - Ingekomen en minuten van uitgaande breiven betreffende de in de vergadering van 2 oktober behandelde onderwerpen., 1935; 388; 1 omslag
    Bevat o.a. briefwisseling met het Centraal Bureau van Bijstand betreffende opgemaakte accountantsrapporten bij de notarissen A. van Meurs en P. Bos; briefwisseling met de officier van justitie betreffende de verlening van een koninklijke onderscheiding aan notaris Schrameier Verbrugge.
  - Ingekomen en minuten van uitgaande brieven betreffende de in de vergadering van 18 december behandelde onderwerpen., 1935; 389; omslag
    Bevat o.a. briefwisseling betreffende de door H. van Eek tegen de notarissen Baggerman en Dassen ingediende klacht; briefwisseling betreffende de door C. Muller tegen notaris T.L. Hartong ingediende klacht; briefwisseling betreffende de door N. Nieuwboer tegen notaris de Jonge van der Halen ingediende klacht; briefwisseling betreffende de door A. Zeeuw ingediende klacht tegen notaris de Boer.
  - Ingekomen en minuten van uitgaande brieven betreffende de in de vergadering van 20 januari behandelde onderwerpen., 1936; 390; 1 omslag
    Bevat o.a. briefwisseling betreffende de door A.F. van Wijk tegen notaris W.A. de Jonge ingediende klacht; stukken betreffende de oprichting van de Stichting Notariaats Hypotheekbank.
  - Ingekomen en minuten van uitgaande brieven betreffende de in de vergadering van 18 maart behandelde onderwerpen., 1936; 391; 1 omslag
    Bevat o.a. briefwisseling betreffende de door J. Poot tegen notaris C.F. Petit de la Roche ingediende klacht.
  - Ingekomen en minuten van uitgaande brieven betreffende de in de vergadering van 17 juni behandelde onderwerpen., 1936; 392; 1 omslag
    Bevat o.a. briefwisseling betreffende de door P. Visser tegen notaris H.F. Reynvaan ingediende klacht; briefwisseling betreffende de door de weduwe A. de Bruyn tegen notaris W.A. de Jonge ingediende klacht.
  - Ingekomen en minuten van uitgaande brieven betreffende de in de vergadering van 16 september behandelde onderwerpen., 1936; 393; 1 omslag
    Bevat o.a. briefwisseling betreffende de opheffing van het notariskantoor te Ooltgensplaat; briefwisseling betreffende de door H.J.W. van Esveld tegen notaris de Jonge van der Halen ingediende klacht; briefwisseling betreffende de door mevrouw M. Robbers Braun tegen notaris Donker ingediende klacht.
  - Ingekomen en minuten van uitgaande brieven betreffende de in de vergadering van 18 november behandelde onderwerpen., 1936; 394; 1 omslag
    Bevat o.a. briefwisseling betreffende de door H.A.J. Muller tegen notaris J.M.C. Paap ingediende klacht; briefwisseling betreffende de door A.E. Gomm tegen notaris H.S. Ens ingediende klacht; briefwisseling betreffende de door de Coöperatieve Boerenleenbank tegen notaris W.A. de Jonge van der Halen ingediende klacht.
  - Brief van notaris J.W. van Bockel betreffende zaakwaarnemerij. Met afschrift van een circulaire van het Hoofdbestuur der Broederschap van Notarissen., 1936; 395; 2 stukken
  - Ingekomen en minuten van uitgaande stukken betreffende de in de vergadering van 27 januari behandelde onderwerpen., 1937; 396; 1 omslag
    Bevat o.a. stukken betreffende de vervulling van de vacatures van de eervol ontslagen notarissen E. Suermondt en L. van Ravesteyn; de benoeming A.H. Ris te Oude Tonge en J.G. Middendorf tot lid van de Kamer.
  - Ingekomen en minuten van uitgaande stukken betreffende de in de vergadering van 24 mei behandelde onderwerpen., 1937; 397; 1 omslag
    Bevat o.a. brieven betreffende de vervulling van de vacature van de eervol ontslagen notaris G. Vos en brieven betreffende de zaakwaarnemerij.
  - Brieven gewisseld met mej. S.Ruseler en notaris P.J. Sigmond terzake van een klacht bij de afwikkeling van het testament van W. Gibo te Oud-Beijerland., 1937; 398; 1 omslag
  - Brief van het Centraal Bureau van Bijstand inzake het toezicht op de boekhouding van notarissen naar aanleiding van het accountantsonderzoek van de boekhouding van notaris de Jonge van der Halen, (1938); 399; 1 stuk
  - Brieven van L.E. Visser te 's-Gravenhage en de kantonrechter te Zaandam houdende aanbevelingen voor respectievelijk mr. Luyting (?) en mr. Greebe bij hun sollicitatie naar de functie van kantonrechter te Rotterdam., 1938; 400; 1 omslag
  - Brieven gewisseld met de notarissen J. Rutgers en H. Dolk en de officier van justitie betreffende de wenselijkheid van een 3e notaris te Vlaardingen, met de ministieriële beschikking daaromtrent., 1938-1939; 401; 1 omslag
  - Ingekomen en minuten van uitgaande brieven betreffende de in de vergadering van 15 maart behandelde onderwerpen., 1939; 402; 1 omslag
    Bevat briefwisseling betreffende de te vervullen vacture te Leerdam en Schieden een advies tot eervol ontslag van T. de Jong.
  - Ingekomen en minuten van uitgaande brieven aan de notarissen Hussem en Schwegman betreffende de overbrenging van de minuten, registers en repertoria van hun voorgangers., 1939; 403; 1 omslag
    Het betreffen de minuten, registers en repertoria van H.P. Maronier, J.A. van Alphen en C.H. van der Looy van der Leeuw.
  - Ingekomen en minuten van uitgaande brieven betreffende de in de vergadering van 22 januari behandelde onderwerpen., 1940; 404; 1 omslag
    Bevat o.a. briefwisseling met de Kamer van Toezicht te Utrecht betreffende de toevoeging van Vianen en Woerden aan het Rotterdamse ressort; briefwisseling betreffende de herbenoeming van P.T. Griethuizen tot lid van de Kamer; stukken betreffende het eervol ontslag van notaris A.E. van Trigt.
  - Ingekomen en minuten van uitgaande brieven betreffende de in de vergadering van 20 maart behandelde onderwserpen., 1940; 405; 1 omslag
    Bevat o.a. briefwisseling betreffende de vervulling van de notariële vacatures te Rotterdam en Poortugaal; briefwisseling betreffende de overplaatsing van de notariële standplaats van Brielle naar Oostvoorne of een andere nabijgelegen plaats.
  - Ingekomen en minuten van uitgaande brieven betreffende de in de vergadering van 15 april behandelde onderwerpen., 1940; 406; 1 omslag
    Bevat o.a. briefwisseling met de kantonrechter te Gorinchem n.a.v. een tegen notaris Dekker ingediende klacht; briefwisseling met advokaat W.E. Burger betreffende door notaris Sprey onder diens eigen naam gedeponeerde gelden bij de Incassobank.
  - Ingekomen en minuten van uitgaande brieven betreffende de in de vergadering van 19 juni behandelde onderwerpen., 1940; 407; 1 omslag
    Bevat o.a. briefwisseling betreffende de vervulling van de notariële vacatures te Dordrecht, Rotterdam en Ridderkerk; briefwisseling met notaris C. van Ravesteyn terzake van een gewenste andere vorm van bewaring van de notariële protocollen.
  - Ingekomen en minuten van uitgaande brieven betreffende de in de vergadering van 18 september behandelde onderwerpen., 1940; 408; 1 omslag
    Bevat o.a. briefwisseling betreffende de benoeming van P. van Voorst Vader tot lid van de Kamer; briefwisseling betreffende de vervulling van de notariële vacature te Middelharnis.
  - Ingekomen en minuten van uitgaande brieven betreffende de in de vergadering van 18 december behandelde onderwerpen., 1940; 409; 1 omslag
    Bevat briefwisseling betreffende de vervulling van de vacature te Gouda; brieven gewisseld met notaris Geelhoed betreffende diens verzoek tot overbrenging van notariële protocollen.
  - Missive van de Generalkommissar für Verwaltung und Justiz, houdende de verordening om alle anti-duitse boeken, tijdschriften enz. uit bibliotheken af te zonderen en achter slot op te bergen., 1940; 410; 1 omslag
- Samenstelling van het bestuur, 3.
  Het verdient aanbeveling om naast de hiernavermelde stukken, tevens de notulen van het bestuur te raadplegen.
  - Brieven gewisseld met de Minister van Justitie betreffende de bekleding van het voorzitterschap van de Kamer door de president van de arrondissementsrechtbank., 1908; 411; 2 stukken
  - Processen-verbaal van de verkiezingen van de leden en plaatsvervangende leden van het bestuur., 1906-1929; 412; 1 omslag
  - Brief aan de Minister van Justitie houdende de aanbeveling van J. Meijer te Dordrecht als adspirant-plaatsvervangend lid., 1916; 413; 1 stuk
  - Minuten van uitgaande brieven terzake van het overlijden van notaris Anderson te Gorcum en de herbenoeming van H.J. Lambert als bewaarder van het notarieel archief te Rotterdam., 1919; 414; 1 omslag
    Zie ook de notulen van 17 december 1919.
  - Ingekomen en minuten van uitgaande stukken betreffende de herbenoeming van P.J.A. van Voorst Vader tot plaatsvervangend lid., 1925; 415; 1 omslag
    Zie ook de notulen van 16 september 1925.
  - Brieven gewisseld met de Minister van Justitie en notaris P.J. Sigmond naar aanleiding van zijn herbenoeming tot plaatsvervangend lid., 1939; 416; 1 omslag
- Notarissen, 4.
  - Staat houdende verloflijsten van de notarissen binnen het arrondissement tussen 5 januari 1926 en 24 december 1941., 417
  - Staat van ingekomen en uitgaande brieven betreffende de uitreiking van de ministeriële benoemingen., 20 maart 1927-5 oktober 1940; 418; 1 deel
  - Ingekomen en minuten van uitgaande stukken houdende inlichtingen omtrent notaris P.A.M. le Maire., 1917-1933; 419; 1 omslag
  - Minuut-brieven aan de officier van justitie te Rotterdam betreffende het eervol ontslag van notaris G.J. ter Laag te Rotterdam en de vervulling van de hierdoor ontstane vacature., 1917; 420; 1 omslag
  - Ingekomen en minuten van uitgaande brieven houdende inlichtingen omtrent notaris J.J.A. Montijn, diens ontslag als notaris te Gouda en de vervulling van die vacante notarisplaats., 1920-1925; 421; 1 omslag
  - Minuten van uitgaande brieven aan de officier van justitie te Rotterdam en Dordrecht terzake van vacante notarisplaatsen te Gorcum, Rotterdam en Gouda., 1920; 422; 1 omslag
    Zie ook de notulen van 9 juni 1920.
  - Brieven terzake van de vervulling van twee nieuw te creëren notarisplaatsen te Rotterdam., 1921; 423; 1 omslag
    Zie ook de notulen van 27 april 1921.
  - Ingekomen en minuten van uitgaande stukken betreffende de vervulling van de vacatures van de notarissen Bakker Schut en Drooglever Fortuyn te Rotterdam en Gorcum., 1923; 424; 1 omslag
    Zie ook de notulen van 21 maart 1923.
  - Briefwisseling betreffende de ziekte, het overlijden en de vervulling van de vacature van notaris B.A. van der Put te Vlaardingen., 1925; 425; 1 omslag
    Zie ook de notulen van 16 december 1925.
  - Ingekomen en minuten van uitgaande stukken houdende inlichtingen omtrent notaris A.A. van Haaften in verband met diens sollicitaties naar vacante notarisplaatsen., 1927-1932; 426; 1 omslag
  - Ingekomen en minuten van uitgaande stukken houdende inlichtingen omtrent notaris H.G. Boks in verband met diens sollicitaties naar vacante notarisplaatsen., 1927-1932; 427; 1 omslag
  - Ingekomen en minuten van uitgaande stukken betreffende de waarneming van het kantoor van de overleden notaris T. Breedveld door de kandidaat-notaris R. Boer en notaris D.W.I. Harshagen., 1928-1930; 428; 1 omslag
  - Brieven gewisseld met de Minister van Justitie betreffende de stellingname van de Kamer ten aanzien van het lidmaatschap van notaris P. Bos van de Raad van Commissarissen van de N.V. "Chemische Fabriek Rhenen"., 1935; 429; 1 omslag
  - Ingekomen en minuten van uitgaande brief aan de officier van justitie te Rotterdam, houdende een aanbeveling van notaris H.B.E. Blaisse voor een koninklijke onderscheiding., 1935; 430; 2 stukken
  - Brieven gewisseld met de officier van justitie te Rotterdam betreffende de herbenoeming van notaris P.A. van Buuren tot kantonrechterplaatsvervanger in het kanton Sommelsdijk., 1936; 431; 2 stukken
  - Koninklijk besluit waarbij aan notaris C.H.M. Minderop eervol ontslag wordt verleend. Afschrift., 1938; 432; 1 stuk
  - Ingekomen en minuten van uitgaande stukken betreffende de vervulling van notariële vacatures te Rotterdam IJsselmonde, Vlaardingen, alsmede de herbenoeming van J.M. Korteweg tot plaatsvervangend lid van het bestuur., 1938; 433; 1 omslag
    Omvat de vacante notariskantoren van P.C.W. Baron van der Feltz, C.H.M. Minderop, L.E. Schot en G. Lindeyer.
  - Brieven gewisseld met advokaat S. Gorski te Berlijn betreffende een een door die advokaat verzochte opgave van het juiste adres van notaris J.W. de Heer te Rotterdam., 1940; 434; 1 omslag
  - Stukken betreffende de benoeming van M.J. Meihuizen tot waarnemer voor het vacante notariskantoor van M.A.G. Roelants te Ridderkerk., 1940-1942; 435; 1 omslag
  - Stukken betreffende de door notaris R. Boer te Klaaswaal ingediende klacht betreffende de zaakwaarnemerij door deurwaarder A. Schep te Oud-Beijerland., 1944; 436; 1 omslag
- Protocollen, 5.
  - Protocollen met akten van dépôt van de handtekeningen en parafen van de notarissen residerende binnen en buiten het arrondissement., 1838-1900; 437-443; 7 delen
    - Genummerd "1". 17 november 1838-22 oktober 1842., 437
    - Genummerd "2". 24 oktober 1842-7 juni 1850., 438
    - Genummerd "3". 14 augustus 1850-4 oktober 1858., 439
    - Genummerd "4". 28 oktober 1858-4 juni 1866., 440
    - Genummerd "5". 5 juni 1866-19 augustus 1874., 441
    - Genummerd "6". 27 augustus 1874-14 februari 1885., 442
    - Genummerd "7". 5 oktober 1886-25 april 1900., 443
  - Akten van dépôt van de handtekeningen van de notarissen binnen en buiten het arrondissement., 1839-1916; 444; 1 pak
  - Akten van overdracht van notariële protocollen zowel aan de plaatsvervangende notarissen als aan de centrale bewaarplaatsen te Rotterdam en Dordrecht., 1905-1947; 445; 1 pak
    Zie voor een overzicht van de overgebrachte protocollen de bijgevoegde lijst.
  - Ingekomen brieven van advokaat P. van Bochoven te Schiedam betreffende de overdracht van de grossen aan notaris B. van Bochoven door diens provisioneel bewindvoerder J.M.C. Paap., 1935; 446; 2 stukken
  - Stukken betreffende de positieregeling van de vacature-waarnemer en de regeling in dat geval van de protocol-overdracht. Minuut en gedrukt., 1936; 447; 1 omslag
  - Staten van akten in minuut en brevet verleden voor de notarissen in de gemeenten gelegen binnen het arrondissement tussen 1908 en 1938., 1909-1939; 448; 1 omslag
    Met alfabetisch geordende lijst van gemeenten.
  - Staten van akten in minuut en brevet verleden voor notarissen in de gemeenten gelegen binnen het arrondissement Dordrecht tussen 1908 en 1938., 1909-1939; 449; 1 omslag
- Bewaarplaatsen., 6.
  - Processen-verbaal van de gehouden inspecties naar de bewaarplaatsen van de minuten bij de verschillende notariskantoren., 1907; 450; 2 stukken
  - Processen-verbaal van de verrichte onderzoeken naar de wijze van bewaring van de notariële protocollen ressorterende onder de kantoren van registratie Dordrecht, Sliedrecht en Oud-Beijerland., 1931-1932; 451; 1 omslag
- Verleende diensten en tarieven, 7.
  - Staten van kostenloos verleende diensten door de te Rotterdam gevestigde notarissen., (1857-1948); 452-455; 4 delen
    - 1857-1900, 452
    - 1902-1909, 453
    - 1910-1932, 454
    - 1932-1948, 455
  - Brief aan de Minister van Justitie naar aanleiding van zijn circulaire betreffende vacantiegelden en indiening van declaraties door de notarissen., 1922; 456; 1 stuk
  - Brieven gewisseld met de Vereniging van Notarissen in de Alblasserwaard betreffende het door die vereniging vastgestelde tarief voor het passeren van akten. Met bijlage., 1929; 457; 1 omslag
- Klachten, 8.
  - Brief aan notaris B. Ets houdende een oproep ter vergadering in verband met een door de Internationale Scheepshypotheekbank ingediende klacht., 1922; 458; 1 stuk
    Zie ook de notulen van 22 november 1922.
  - Brief aan de officier van justitie terzake van de betrokkenheid van notaris van der Loo in een onroerend goed-transactie. Minuut., 1922; 459; 1 stuk
    Zie ook de notulen van 21 december 1921.
  - Ingekomen en minuten van uitgaande stukken betreffende een door C. van Spronsen Antz te Loosduinen tegen notaris P.C.W. Baron van der Feltz ingediende klacht inzake de publieke verkoop van een huis met timmermanswerkzaamheden aan de Oranjestraat te Vlaardingen., 1925; 460; 1 omslag
  - Ingekomen en minuten van uitgaande brieven betreffende het geschil tussen aannemer F. van Boven en notaris W.F.H. Schouwen inzake grondtransacties., 1925; 461; 1 omslag
  - Brieven gewisseld met notaris H.G. Boks en P. Kersbergen naar aanleiding van een gerezen geschil betreffende een kostenloos op te maken boedelscheiding., 1925; 462; 1 omslag
  - Brieven gewisseld terzake van de door A. Mourits tegen notaris I.G. ten Doeschate ingediende klacht betreffende de afwikkeling van de nalatenschap van G. Vink te Oud-Beijerland., 1929; 463; 1 omslag
  - Brieven gewisseld terzake van de door A. Koopman tegen notaris I.G. ten Doeschate te Oud-Beijerland ingediende klacht betreffende een geldlening., 1931; 464; 1 omslag
  - Ingekomen en minuten van uitgaande stukken betreffende een door N.S. Hulst tegen notaris A. Snoodijk ingediende klacht terzake van de nalatenschap van H. Sportel., 1932-1935; 465; 1 omslag
  - Briefwisseling tussen notarissen A. en J.S. Mijs en F.G. Mortelmans naar aanleiding van een gerezen geschil bij de afwikkeling van de nalatenschap van mej. Mortelmans. Afschriften., 1932-1933; 466; 1 omslag
  - Ingekomen en minuten van uitgaande brieven naar aanleiding van de door F.C. Kleijn van Willigen aangevoerde klacht tegen de notarissen van Wijngaarden en Koopman., 1933; 467; 1 omslag
  - Ingekomen en minuten van uitgaande brieven naar aanleiding van een door C.D. Melcherts-van Zon tegen notaris Schrameier Verbrugge ingediende klacht terzake van een nalatenschap van Th.J. Oomes-van Zon., 1933; 468; 1 omslag
  - Ingekomen en minuten van uitgaande brieven betreffende een door M. van der Linden tegen notaris J.C. Middendorf ingediende klacht terzake van een nalatenschap., 1933; 469; 1 omslag
  - Ingekomen en minuten van uitgaande brieven betreffende een door A. van den Hoven tegen notaris P.J. Sigmond te Dordrecht ingediende klacht terzake van een gedwongen verkoop., 1933; 470; 1 omslag
  - Ingekomen en minuten van uitgaande brieven betreffende het gerezen conflict tussen S.J. Vos en notaris C. van Drimmelen inzake de erfenis E.C. Vos., 1934; 471; 1 omslag
  - Ingekomen en minuten van uitgaande stukken terzake van een door L. Janssen-van der Lee tegen notaris J.A. Molenaar te Rotterdam ingediende klacht., 1934; 472; 1 omslag
    Zie ook de notulen van 19 juni 1935.
  - Ingekomen en minuten van uitgaande brieven betreffende het gerezen conflict tussen A.P. Pors en notaris P. Bos terzake van de verkoop van grond te 's-Gravenhage aan eerstgenoemde., 1934; 473; 1 omslag
  - Ingekomen en minuten van uitgaande stukken betreffende het gerezen geschil tussen A. Roosing en notaris L.P. van den Blink inzake de nalatenschap van mevrouw P. Moerman-van den Blink., 1935-1936; 474; 1 omslag
  - Ingekomen en minuten van utigaande stukken terzake van een door mr. G.M.J. Kolfschoten tegen J.M.C. Paap ingediende klacht betreffende niet overgedragen bescheiden, toebehorende aan P.C. Buys te Bovenkarspel., 1935; 475; 1 omslag
  - Ingekomen en minuten van uitgaande brieven betreffende een door H. de Jager tegen notaris A. Snoodijk ingediende klacht terzake van de afwikkeling van de nalatenschap van mevrouw de Boer-Campagne., 1935; 476; 1 omslag